臺灣臺北地方法院刑事判決　　　　　100年度交簡上字第101號
上　訴　人　臺灣臺北地方法院檢察署檢察官
被　　　告　劉威毅
上列上訴人因被告犯過失傷害案件，不服本院簡易庭中華民國10
0 年4 月20日100 年度店交簡字第150 號第一審刑事簡易判決（
聲請簡易判決處刑案號：臺灣臺北地方法院檢察署99年度偵字第
23191 號），提起上訴，本院管轄第二審之合議庭判決如下：
    主  文
上訴駁回。
    事  實
一、劉威毅於民國99年5 月3 日下午5 時43分許，騎乘車牌號碼
    677-EQU 號重型機車，沿新北市○○區○○路白馬寺隧道往
    力行路方向行駛時，行經無分向線之三岔路口時，應靠右行
    駛，並應注意車前狀況，隨時採取必要之安全措施，而依當
    時天候晴、日間自然光線、路面無缺陷、視距良好，並無不
    能注意之情事，竟偏左行駛，且疏於注意車前狀況，致與對
    向由唐朱圭騎乘之車牌號碼K5J-656 號重型機車發生擦撞，
    唐朱圭當場人車倒地，並受有右胸壁、右肩挫傷合併右側第
    七肋骨骨折、右足多處挫擦傷及左下肢挫擦傷之傷害。劉威
    毅在肇事後，於報案人或勤務指揮中心轉來資料未報明肇事
    人姓名，即犯罪未被任何有偵查犯罪職權之機關或公務員發
    覺前，不逃避接受裁判，且於警員據報前往現場時在場，並
    當場承認為肇事人而自首接受裁判。
二、案經唐朱圭訴由新北市政府警察局新店分局報告臺灣臺北地
    方法院檢察署檢察官偵查後聲請簡易判決處刑。
    理  由
一、按被告以外之人於審判外之言詞或書面陳述，除法律有規定
    者外，不得作為證據；又被告以外之人於審判外之陳述，雖
    不符合同法第159 條之1 至第159 條之4 之規定，但經當事
    人於審判程序同意作為證據，法院審酌該言詞陳述或書面陳
    述作成時之情況，認為適當者，亦得為證據。當事人、代理
    人或辯護人於法院調查證據時，知有第159 條第1 項不得為
    證據之情形，而未於言詞辯論終結前聲明異議者，視為有前
    項之同意，刑事訴訟法第159 條第1 項及第159 條之5 分別
    定有明文。其立法意旨在於傳聞證據未經當事人之反對詰問
    予以核實，原則上先予排除，惟若當事人已放棄反對詰問權
    ，於審判程序中表明同意該等傳聞證據可作為證據；或基於
    尊重當事人對傳聞證據之處分權，及證據資料愈豐富，愈有
    助於真實發見之理念，且強化言詞辯論主義，使訴訟程序得
    以順暢進行，上開傳聞證據亦均具有證據能力。本判決下列
    所引用之證據資料，均經依法踐行調查證據程序，當事人於
    本院言詞辯論終結前亦未聲明異議，本院審酌證據資料製作
    時之情況，均無違法不當及證明力明顯過低之瑕疵，亦查無
    依法應排除其證據能力之情形，認以之作為證據應屬適當，
    皆有證據能力。
二、前揭事實，業據被告劉威毅於本院審理時坦認不諱，核與告
    訴人唐朱圭之指訴情節相符（見偵查卷第7 頁至第8 頁、第
    39 頁 至第41頁），此外復有臺北縣政府新店分局道路交通
    事故談話紀錄表、天主教耕莘醫院乙種診斷證明書、臺北縣
    政府警察局新店分局交通分隊A1、A2類道路交通事故調查報
    告表、道路交通事故現場圖、道路交通事故調查報告表（一
    ）、（二）、現場照片及新北市政府車輛行車事故鑑定委員
    會新北車鑑字第991714號鑑定意見書、現場照片14張、臺灣
    臺北地方法院檢察署勘驗筆錄及照片9 張在卷可資佐證（見
    偵查卷第6 頁、第10頁、第12頁至第15頁、第55頁至第56頁
    、第19頁至第25頁、第44頁至第49頁）。
三、按汽車除行駛於單行道或指定行駛於左側車道外，在未劃分
    向線或分向限制線之道路，應靠右行駛。但遇有特殊情況必
    須行駛左側道路時，除應減速慢行外，並注意前方來車及行
    人，道路交通安全規則第95條第1 項定有明文。又按汽車行
    駛時，駕駛人應注意車前狀況，並隨時採取必要之安全措施
    ，道路交通安全規則第94條第3 項定有明文。被告領有合法
    普通重型機車駕照，其駕車自應知悉及注意上述道路交通安
    全規則之規定。再觀諸卷附道路交通事故調查報告表（一）
    、（二）所示，肇事當時天候晴、日間自然光線、道路乾燥
    、無缺陷、無障礙物、且視距良好，並無不能注意之情事，
    竟疏未注意，未依規定靠右行駛，且未注意車前狀況，致生
    本件車禍，可證被告之行為顯有過失，而告訴人唐朱圭正常
    行駛在其車道，因被告機車偏左行駛，致其猝不及防而與被
    告機車發生碰撞，其並無過失甚明，本件事故經送請鑑定結
    果，亦同此認定，有上開鑑定意見書1 份在卷可憑。又告訴
    人唐朱圭所受前揭傷害之結果與被告之過失行為間顯有相當
    因果關係，被告自應負過失傷害之罪責。綜上所述，本件事
    證明確，被告犯行已堪認定，應依法論科。
四、核被告劉威毅所為，係犯刑法第284 條第1 項前段之過失傷
    害罪。被告肇事後，於警員據報前往現場處理，尚不知孰為
    犯罪人時，向員警當場承認為肇事人，而接受裁判，有新北
    市政府警察局新店分局道路交通事故肇事人自首情形紀錄表
    1 紙在卷可證（偵卷第17頁），係對於未經發覺之罪自首而
    受裁判，爰依刑法第62條前段之規定，減輕其刑。
五、原審基此認定，援引刑法第284 條第1 項前段、第62條前段
    、第41條第1 項前段，刑法施行法第1 條之1 第1 項、第2
    項前段，逕以簡易判決判處被告拘役20日，如易科罰金，以
    新臺幣1,000 元折算1 日，經核原審認事用法俱無違誤。再
    按法官於有罪判決如何量處罪刑，為實體法賦予審理法官裁
    量之刑罰權事項，法官行使此項裁量權，自得依據個案情節
    ，參酌刑法第57條所定各款犯罪情狀之規定，於法定刑度內
    量處被告罪刑；除有逾越該罪法定刑或法定要件，或未能符
    合法規範體系及目的，或未遵守一般經驗及論理法則，或顯
    然逾越裁量，或濫用裁量等違法情事之外，自不得任意指摘
    其量刑違法（最高法院80年臺非字第473 號、75年臺上字第
    7033號、72年臺上字第6696號、72年臺上字第3647號判例意
    旨可資參照）。準此，法官量刑，如非有上揭明顯違法之情
    事，自不得擅加指摘其違法或不當。檢察官據告訴人唐朱圭
    具狀請求上訴，其上訴意旨略以被告尚未賠償告訴人，原審
    量刑過輕為由云云。惟查被告於本院審理時，坦承原審判決
    認定其有罪之事實，且業已先將新臺幣約（下同）6 萬元之
    強制保險理賠予告訴人，此為告訴人所不爭執（見偵查卷第
    40頁），被告並表示願意賠償告訴人10萬元，惟因告訴人要
    求賠償金額為45萬元過高，致無法和解等情（參本院100 年
    6 月9 日審判筆錄及詢解紀錄表），又被告迭於警、偵訊時
    均坦承犯行，犯後態度尚稱良好，且未有任何前科，有臺灣
    高等法院被告前案紀錄表可稽，無不良素行等一切情狀，原
    審於法定刑6 月以下有期徒刑、拘役或科罰金之範圍內，且
    以被告符合自首減刑要件，量處被告拘役20日，並諭知易科
    罰金之折算標準，且未宣告緩刑，其裁量權之行使並無違法
    不當之處。檢察官上訴意旨指摘原審判決不當，並無理由，
    應予駁回。
據上論斷，應依刑事訴訟法第455 條之1 第1 項、第3 項、第36
8 條，判決如主文。
本案經檢察官高一書到庭執行職務。
中    華    民    國    100   年    6     月    30    日
                  刑事第十六庭  審判長法  官   吳俊龍
                                      法  官   陳蒨儀
                                      法  官   葉藍鸚
以上正本證明與原本無異。
不得上訴。
                                      書記官   黃芝凌
中    華    民    國    100   年    6     月    30    日
中華民國刑法第284條
因過失傷害人者，處六月以下有期徒刑、拘役或五百元以下罰金
，致重傷者，處一年以下有期徒刑、拘役或五百元以下罰金。
從事業務之人，因業務上之過失傷害人者，處一年以下有期徒刑
、拘役或一千元以下罰金，致重傷者，處三年以下有期徒刑、拘
役或二千元以下罰金。